---
title: "Exemplos"
output: html_notebook
---

```{r}
require(igraph)
```

Usando matriz de adjacência

```{r}
grafo <- matrix(c(0,1,1,1,0,1,0,1,0,1,1,1,0,0,1,1,0,0,0,1,0,1,1,1,0), ncol=5)
plot(graph_from_adjacency_matrix(grafo, mode ='directed'))
```

Usando lista de adjacência

```{r}
grafo <- list(c(2, 3, 4), c(1, 3, 5), c(1, 2, 5), c(1, 5), c(2, 3, 4))
plot(graph_from_adj_list(grafo, mode = 'all'))
```

Usando lista pareada de nós para formar arestas

```{r}
grafo <- matrix(c(1, 2, 1, 3, 1, 4, 2, 3, 2, 5, 3, 5, 4, 5), ncol = 2, byrow = TRUE)
plot(graph_from_edgelist(grafo, directed = FALSE))
```

Usando lista dita literal, onde claramente as arestas são definidas.

```{r}
grafo <- graph_from_literal(1--2, 1--3, 1--4, 2--3, 2--5, 3--5, 4--5)
plot(grafo)
```

Para lista de conversões, procure por comandos começando com “as\_” no help do igraph para R

```{r}
as_adj(grafo)
as_adj_list(grafo)
as_data_frame(grafo)
as_ids(V(grafo))
as_ids(E(grafo))
```

Obter um vetor contendo todos os vértices/nós de um grafo

```{r}
V(grafo)
V(grafo)$name
V(grafo)$color
V(grafo)$atributo
```

Obter uma “lista” contendo todas as arestas/ligações dos grafos

```{r}
E(grafo)
E(grafo)$weight
E(grafo)$color
E(grafo)$atributo
```

Atribuição de informações aos grafos Incluir um atributo novo V(grafo)$atributo_novo <- c(...)
E(grafo)$atributo_novo \<- c(...)

Métricas de grafos/redes complexas Métricas baseadas em nós

```{r}
vetor_degree <- degree(grafo)
degree_distribution(grafo, cumulative = TRUE)
vetor_strength <- strength(grafo)
# Este último comando usa os pesos das arestas para calcular o grau ponderado
fit_power_law(vetor_degree, xmin = 5)
```

Métricas baseadas em caminho

```{r}
escalar <- diameter(grafo)
vetor <- get_diameter(grafo)
lista <- farthest_vertices(grafo)
escalar <- mean_distance(grafo, directed = FALSE)
matriz <- distances(grafo, weights = NA)
matriz <- distances(grafo, weights = NULL)
distance_table(grafo, directed = FALSE)
vetor <- closeness(grafo, normalized = TRUE)
vetor <- betweenness(grafo, normalized = TRUE)
vetor <- edge_betweenness(grafo, directed = TRUE)
```

Métricas baseadas em agrupamento

```{r}
valor <- transitivity(grafo, type = 'global')
vetor <- transitivity(grafo, type = 'local')
vetor <- transitivity(grafo, type = 'local', weights = NA)
comunidade <- cluster_walktrap(grafo)
#comunidade <- cluster_fastgreedy(grafo)
vetor <- membership(comunidade)
valor <- modularity(comunidade)
#matriz <- modularity_matrix(comunidade)
plot(comunidade, grafo)
```

Comunidade e modularidade

```{r}
g_karate <- make_graph("Zachary")
com <- cluster_walktrap(g_karate)
membership(com)
modularity(com)
plot(com, g_karate)
com <- cluster_edge_betweenness(g_karate)
membership(com)
modularity(com)
```
